# 关于外汇借款锁定汇率的会计处理

提问人：hhmfox 时间：2017-01-10 17:12:37
客户有一笔 400 万欧元的股东借款，为了规避汇率波动的影响，客户和银行签订了一份锁定汇率的协议，即在 2016 年 1 月 6 日（当日汇率7.013））锁定 2017 年 1 月 7 日的汇率（7.326）。1. 在 2016 年 1 月 6 日，会计处理为 借：财务费用 1,252,000 ( 400万欧元*（7.326-7.013）） 贷：长期借款 1,252,000
2. 在 2016 年 12 月 31 日，欧元汇率为7.3068， 这时客户的会计处理如下： 借：财务费用 76800 （ 400 万欧元*（7.326-7.3068）） 贷：长期借款 76800
问题：请教各位老师1.这是否属于套期保值业务，2. 上述会计处理是否正确？

回答人：chenyiwei
上述会计处理不恰当。 远期外汇合约一般作为以公允价值计量且其变动计入当期损益的金融资产／负债处理。在签约日，因为预期交割日的即期汇率等于合同约定的远期汇率，所以初始公允价值为零。后续期末确认的公允价值变动累计金额应按以下公式计算：远期外汇衍生工具于资产负债表日的公允价值＝合约买卖的外币金额×（合同约定的远期交割汇率－资产负债表日签订的期限与该远期合约的剩余期限相同的远期合约上注明的交割汇率）。 例如， 2011 年 10 月 1 日签订 6 个月期限的远期合约，约定于 2012 年 3 月 31 日卖出 100 万美元，约定远期汇率为6.3； 2011 年 12 月 31 日的即期汇率为6.4，但 2011 年 12 月 31 日签订的三个月期限的远期合约上注明的交割汇率为6.25，则： 2011 年 10 月 1 日签订 6 个月期限的远期合约于 2011 年 12 月 31 日的公允价值＝ 100 万美元×（6.3-6.25）＝人民币50,000元。 2011 年 10 ～ 12 月累计确认公允价值变动收益50,000元（借：交易性金融资产，贷：公允价值变动损益）。 在财务和外汇交易理论上，上述6.25表明了站在资产负债表日（2011.12.31）这一特定时点的立场上，对交割日（2012.3.31）即期汇率的估计。需要强调的是：不能用资产负债表日（2011.12.31）的即期汇率测算远期外汇合约的公允价值变动损益。

提问人：hhmfox 时间：2017-02-03 12:04:06
谢谢 陈版的回复。 这里想追问下，确认“以公允价值计量且其变动计入当期损益的金融资产”时的对方科目是什么，签订这份外汇合约时，是不涉及任何现金流水的。交割时也只是以差额部分进行交割。

回答人：chenyiwei
远期外汇合约的初始公允价值为零，后续的公允价值变动就形成了其期末账面价值，对应科目是利润表中的“公允价值变动损益”。